Inventaris van het archief van de Open Universiteit te Heerlen, (1977) 1981-1993
Nationaal Archief, Den Haag
- Stukken over afzonderlijke onderwerpen, B
  - Taakuitvoering, B.2
    - Studenten, B.2.6
      - Notulen van de vergaderingen van de werkgroep 'Deficiënties' in verband met het aansluiten van kennis en vooropleiding van aspirant-studenten op de voorgenomen studie(s)., 1983 april-december; 993
      - Notulen van de werkgroep 'Studiebegeleiding' voor studenten aan de Open Universiteit., 1983 april -1984 mei; 994
      - Nota 'De studenten bij de Open Universiteit' van het Centraal Bureau voor Statistiek, 31 oktober 1984., 1986 januari; 995
      - Nota 'De studenten bij de Open Universiteit' van het Centraal Bureau voor Statistiek, 31 oktober 1985., 1986 april; 996
      - Stuk 'Leerstijlen en leeroriëntaties, en studenten van de Open Universiteit -Samenvatting van een onderzoeksverslag' van de subfaculteit Psychologie van de Katholieke Universiteit Brabant in het kader van het project 'Diagnose leerstijlen Ou'., 1986 september; 997
      - Rapport 'Eindrapport gehandicaptenbeleid Open Universiteit' van de afdeling studentenbetrekkingen., 1988 september; 998
      - Stuk 'Landelijke dag voor gehandicapte OU-studenten' van de Open Universiteit., 1989 december 16; 999
      - Eindrapport samenvatting 'Studieloopbanen van mannen en vrouwen aan de OU: hoger onderwijsplannen in cursus-cellofaan'., 1993; 1000
      - Stuk betreffende het werkplan onderzoek 1993 'Taakstelling van de afdeling studentenonderzoek' van de afdeling studentendienstverlening., 1993 maart; 1001
      - Eindrapport 'Studieloopbanen van mannen en vrouwen aan de OU: hoger onderwijsplannen in cursus-cellofaan'., 1993 mei 14; 1002
    - Inspectie, B.2.7
      - Rapport 'De Open Universiteit: Een tussenbalans -Rapport van de visitatiecommissie Open Universiteit'., 1990; 1003
      - Rapport 'Het onderwijs van de Open Universiteit: ideeën, plannen en realisatie, 1980-1990 -Zelfstudie-rapport ten behoeve van de eerste instellingsvisitatie' van de werkgroep Instellingsvisitatie-1990., 1004
      - Stukken met betrekking tot de consulentendagen 1993 met betrekking tot de Wet op het hoger onderwijs en wetenschappelijk onderzoek (WHW)., 1005